Inventaris van de collectie Kopieën Leenregisters Huis Twickel
Nationaal Archief, Den Haag
Kopieën Leenregister Huis Wassenaar (Twickel)
Huis Wassenaar (Twickel) leenregister
1222-1800
3050
1.50 meter; 28 inventarisnummers.
Handschriften
Nationaal Archief, Den Haag
Wassenaar
De collectie Collectie Kopieën leenregisters huis Twickel bestaat uit foto'van een aantal leenregisters van de heren van Wassenaar, die zich bevinden in het huisarchief Twickel te Delden. De registers bevatten afschriften van zowel de akten van belening van de heren van Wassenaar door de Staten van Holland, als van de akten van belening door de heren van Wassenaar met bijgehorende stukken en enkele andere akten.
Archiefvorming
Geschiedenis van het archiefbeheer
De verwerving van het archief
De collectie is een duplicaat van een archief dat elders bewaard wordt.
Inhoud en structuur van het archief
3.19
Inhoud
De registers bevatten afschriften van zowel de akten van belening van de heren van Wassenaar door de Staten van Holland, als van de akten van belening door de heren van Wassenaar met bijgehorende stukken en enkele andere akten.
Aanwijzingen voor de gebruiker
Openbaarheidsbeperkingen
Volledig openbaar.
Materiële beperkingen
Aanvraaginstructie
Openbare archiefstukken kunnen online worden aangevraagd en gereserveerd. U kunt dit ook via de terminals in de studiezaal van het Nationaal Archief doen. Om te kunnen reserveren dient u de volgende stappen te volgen:
U maakt een profiel aan op www.gahetna.nl, en logt vervolgens in
Via de archiefinventaris (alleen de beschrijvingen met rode nummers) selecteert u het gewenste archiefstuk door op de knop 'Reserveren' te klikken
In het volgende scherm geeft u aan op welke dag u het archiefstuk wilt inzien
Indien u zich bevindt in de studiezaal en een tafelnummer heeft ontvangen kunt u dit nummer vermelden. Als u geen tafelnummer heeft kunt u tafelnummer 777 laten staan
Vervolgens bevestigt u uw reservering door deze te versturen.
Verwant materiaal
Bewaarplaats van originelen
Deze collectie bestaat uit foto'van een aantal leenregisters van de heren van Wassenaar, die zich bevinden in het huisarchief Twickel te Delden.
Beschikbaarheid van kopieën
Beschrijving van de series en archiefbestanddelen
- Leenregister AA, aangelegd ca. 1400, f. 1-39, 1226-1404; 1; 1 band
  Origineel: Huisarchief Twickel inv. nr. 7394-1
- Leenregister AA, aangelegd ca. 1400, f. 40-80, 1226-1404; 2; 1 band
- Leenregister A, aangelegd 1420-1427, bijgewerkt 16e eeuw; 3
  1222-1427
  1 band
  Origineel: Huisarchief Twickel inv. nr. 7394-2
- Leenregister B, aangelegd 1428-1468, 1330-1468; 4; 1 band
  Origineel: Huisarchief Twickel inv. nr. 7394-3
- Leenregister C, aangelegd 1468-1506, 5; 1 band
  Origineel: Huisarchief Twickel inv. nr. 7394-4
- Leenregister D, aangelegd 1501-1527, 1359-1527; 6; 1 band
  Origineel: Huisarchief Twickel inv. nr. 7394-5
- Leenregister E, aangelegd 1529-1550, 1433-1550; 7; 1 band
  Origineel: Huisarchief Twickel inv. nr. 7394-6
- Leenregister F, aangelegd 1550-1564, 1494-1564; 8; 1 band
  Origineel: Huisarchief Twickel inv. nr. 7394-7
- Leenregister G, aangelegd 1564-1580, 1432-1580; 9; 1 band
  Origineel: Huisarchief Twickel inv. nr. 7394-8
- Leenregister H, 1580-1605; 10; 1 band
  Origineel: Huisarchief Twickel inv. nr. 7394-9
- Leenregister I, 1605-1615; 11; 1 band
  Origineel: Huisarchief Twickel inv. nr. 7394-10
- Leenregister K, 1615-1639; 12; 1 band
  Origineel: Huisarchief Twickel inv. nr. 7394-11
- Leenregister L, f. 1-119r, 1639-1657; 13; 1 band
  Origineel: Huisarchief Twickel inv. nr. 7394-12
- Leenregister L, f. 119v-214r, 1639-1657; 14; 1 band
- Leenregister M, f. 1-113r, 1657-1693; 15; 1 band
  Origineel: Huisarchief Twickel inv. nr. 7394-13
- Leenregister M, f. 113v-133v, 1657-1693; 16; 1 band
- Leenregister N, f. 1-115v, 1694-1731; 17; 1 band
  Origineel: Huisarchief Twickel inv. nr. 7394-14
- Leenregister N, f. 116r-233r, 1694-1731; 18; 1 band
- Leenregister O, 1731-1744; 19; 1 band
  Origineel: Huisarchief Twickel inv. nr. 7394-15
- Leenregister P, f. 1-93r, 1747-1753; 20; 1 band
  Origineel: Huisarchief Twickel inv. nr. 7394-16
- Leenregister P, f. 94r-191r, 1747-1753; 21; 1 band
- Leenregister P, f. 191v-288v, 1747-1753; 22; 1 band
- Leenregister P, f. 289r-393r, 1747-1753; 23; 1 band
- Eerste repertorium op de lenen van Wassenaar, f. 1-108r, 1550-ca.1745; 24; 1 band
  Origineel: Huisarchief Twickel inv. nr. 7396-1
- Eerste repertorium op de lenen van Wassenaar, f. 112r-229r, 1550-ca.1745; 25; 1 band
- Eerste repertorium op de lenen van Wassenaar, f. 242r-462r, 1550-ca.1745; 26; 1 band
- Tweede repertorium op de lenen van Wassenaar, 1747-1809; 27; 1 band
  Origineel: Huisarchief Twickel inv. nr. 7396-2
- Inhoudsopgave van het eerste en tweede repertorium van de lenen van Wassenaar, ca 1800; 28